【裁判字號】    92,易,178
【裁判日期】    920716
【裁判案由】    傷害
【裁判全文】
臺灣臺南地方法院刑事判決                          九十二年度易字第一七八號
    公  訴  人  臺灣台南地方法院檢察署檢察官
    被      告  甲○○
右列被告因傷害案件，經檢察官聲請簡易判決處刑 (九十一年度偵字第一０四三一號
），本院簡易庭認不宜以簡易判決處刑，移由本院刑事庭依通常程序審理，本院判決
如左：
    主  文
甲○○無罪。
    理  由
一、公訴意旨略以：被告甲○○與乙○○前係男女朋友關係，民國九十一年九月五日
    凌晨四時許，在臺南縣永康市○○路四十八巷五號，因細故發生爭執，被告甲○
    ○竟基於傷害之犯意，以煙灰缸毆打乙○○，致乙○○受有頭部外傷併血腫、頭
    部挫傷及背部挫傷等傷害，因認被告甲○○涉犯刑法第二百七十七條第一項之罪
    嫌。
二、公訴人認被告甲○○涉犯前揭傷害罪嫌，係以右揭犯罪事實，業據告訴人乙○○
    指述綦詳，復有診斷證明書附卷可證，為其論據。
三、按犯罪事實應依證據認定之，無證據不得推定其犯罪事實；又不能證明被告犯罪
    ，應諭知無罪之判決，刑事訴訟法第一百五十四條、第三百零一條第一項分別定
    有明文。所謂犯罪事實之證據，係指足以認定被告確有犯罪行為之積極證據而言
    ，該項證據且須適合被告犯罪事實之認定，始得採為斷罪資料。又按無論直接或
    間接證據，其為訴訟上之證明，須通常一般之人均不致有所懷疑，而得確信其為
    真實之程度者，始得據為有罪之認定，有最高法院二十九年上字第三一○五號、
    五十三年台上字第二七五○號判例足資參照。又認定不利於被告之事實，須依積
    極證據，苟積極證據不足為不利於被告事實之認定時，即應為有利於被告之認定
    ，更不必有何有利之證據。再事實之認定，應憑證據，如未能發現相當證據，或
    證據不足以證明，自不能以推測或擬制之方法，為裁判基礎；訴訟上用以證明事
    實之證據，須於通常一般人均不致有所懷疑，而得確信其真實之程度，始得據以
    為有罪之認定，倘其證明未達此一程度，而有合理之懷疑存在，致無從為有罪之
    確信時，即應為無罪之判決。又告訴人之告訴，本以使被告受刑事訴追為目的，
    故其陳述是否與事實相符，自應調查其他證據，以資審認，苟其所為攻擊之詞，
    尚有瑕疵，則在未究明以前，即不能採為斷罪之基礎（最高法院三十年上字第八
    一六號、四十年台上字第八六號、六十一年台上字第三０九九號、七十六年度台
    上字第四九六八號判例參照）。
四、訊據被告固坦承於前揭時地有與告訴人發生口角等情，惟堅詞否認有何傷害犯行
    ，辯稱伊並沒有打告訴人，伊於九十一年六月十三日工作時摔傷，受有腰椎第二
    節迫性骨折及兩側跟骨骨折，無法站立行走，並沒有能力去傷害告訴人等語。經
    查，被告受有前揭傷害乙節，有國立成功大學醫學院附設醫院及長庚紀念醫院診
    斷證明書各一紙在卷可佐，又被告前揭傷害後即無法獨立行走，需依賴輔助器等
    情，除其到庭應訊時確以輔助器行走外，並領有重度肢障之中華民國身心障礙手
    冊一紙影本附卷可憑。次查，告訴人經本院九十二年二月十九日、四月二日、四
    月十六日、五月二日分別傳喚均未到庭，嗣本院以證人身份拘提告訴人，拘提機
    關台南縣警察局永康分局、歸仁分局均覆稱告訴人已行方不明等語，有各該分局
    函二紙附卷可稽，從而，被告所辯已因受傷法獨立行走，即屬實情，並否認傷害
    告訴人，惟告訴人經本院傳拘未能到庭證明其傷係被告以何方式造成，故被告被
    訴傷害之犯行，應屬不能證明，此外，復查無其他積極證據足以證明被告有何傷
    害犯行，應為無罪之諭知。
據上論斷，應依刑事訴訟法第四百五十二條、第三百零一條第一項，判決如主文。
本案經檢察官林志峰到庭執行職務
中    華    民    國      九十二      年      七      月      十六    日
                                  臺灣臺南地方法院刑事第七庭
                                          法  官  鍾  邦  久
右正本證明與原本無異。
如不服本判決，應於判決送達後十日內，向本院提出上訴狀。（應附繕本）
                                          書記官  張  豐  榮
中    華    民    國      九十二      年      七      月      十六    日


司法院資訊處製作；財團法人民間司法改革基金會備份。
